【裁判字號】    95,簡上,423
【裁判日期】    950926
【裁判案由】    竊盜
【裁判全文】
臺灣桃園地方法院刑事判決             95年度簡上字第423號
上  訴  人
即  被  告  甲○○
上列上訴人即被告因竊盜案件，不服本院中華民國95年4 月28日
95年度桃簡字第767 號第一審簡易判決（聲請簡易判決處刑書案
號：94年度偵字第18781 號），提起上訴，本院管轄之第二審地
方法院合議庭判決如下：
    主      文
上訴駁回。
    事實及理由
一、本案經本院審理結果，認為第一審以上訴人即被告因竊盜案
    件，犯刑法第320 條第1 項之竊盜罪，適用刑法第320 條第
    1 項、第47條、第41條第1 項前段、罰金罰鍰提高標準條例
    第1 條前段、同條例第2 條，逕以簡易判決判處被告有期徒
    刑5 月，如易科罰金，以3 百元折算1 日，經核認事用法並
    無不合，量刑亦稱妥適，應予維持，並引用附件第一審判決
    書所記載之事實、證據及理由（如附件）。
二、本件被告上訴意旨略以：伊覺得原審判太重，請求輕判云云
    。惟查：於本院審理時，被告坦承原審判決認定其有罪之事
    實。而原審審酌被告素行不佳，犯罪之動機、手段、目的、
    智識程度、所生之危害及犯罪後坦承犯行等一切情狀，於法
    定刑5 年以下有期徒刑、拘役或科罰金之範圍內，量處被告
    有期徒刑5 月，並諭知易科罰金之折算標準，尚符憲法比例
    原則及平等原則之要求，原審刑罰裁量權之行使並無違法不
    當之處。是上訴意旨指摘原審判決不當，顯無理由，而原判
    決又無其他違法或不當之處，依法應予駁回。
三、(一)查被告行為後，於94年2 月2 日修正公布之刑法部分條文
    ，業於95年7 月1 日施行。而行為後法律有變更者，適用行
    為時之法律，但行為後之法律有利於行為人者，適用最有利
    於行為人之法律，修正後刑法第2 條第1 項定有明文，此條
    規定乃與刑法第1 條罪刑法定主義契合，而貫徹法律禁止溯
    及既往原則，係規範行為後法律變更所生新舊法律比較適用
    之準據法，是刑法第2 條本身雖經修正，但刑法第2 條既屬
    適用法律之準據法，本身尚無比較新舊法之問題，應一律適
    用裁判時之現行刑法第2 條規定以決定適用之刑罰法律，先
    予辨明。又以本次刑法修正之比較新舊法，應就罪刑有關之
    共犯、未遂犯、想像競合犯、牽連犯、連續犯、結合犯，以
    及累犯加重、自首減輕暨其他法定加減原因（如身分加減）
    與加減例等一切情形，綜其全部罪刑之結果而為比較，有最
    高法院95年度第8 次刑庭會議決議可資參照。與本案相關之
    修正如下：
    1.修正前刑法第33條第5 款規定：「罰金：1 元以上。」修
      正後同條款則規定：「罰金：新臺幣1,000 元以上，以百
      元計算之。」另95年6 月14日修正公布刑法施行法第1 條
      之1 規定：「中華民國94年1 月7 日刑法修正施行後，刑
      法分則編所定罰金之貨幣單位為新臺幣（第1 項）。94年
      1 月7 日刑法修正時，刑法分則編未修正之條文定有罰金
      者，自94年1 月7 日刑法修正施行後，就其所定數額提高
      為30倍。但72年6 月26日至94年1 月7 日新增或修正之條
      文，就其所定數額提高為3 倍（第2 項）。」現行刑法中
      ，有關於罰金刑之計算單位及處罰之規定已有修正，自屬
      法律變更。
    2.修正後刑法第47條關於累犯之規定，增加犯罪行為人之再
      犯係出於「故意」者，始有累犯加重之適用。本件被告再
      犯本件之罪，係出於故意，無論依修正前或修正後之刑法
      第47條規定（修正後係刑法第47條第1 項），均構成累犯
      。
    3.修正前刑法第41條第1 項前段規定：「犯最重本刑為5 年
      以下有期徒刑以下之刑之罪，而受6個 月以下有期徒刑或
      拘役之宣告，因身體、教育、職業、家庭之關係或其他正
      當事由，執行顯有困難者，得以1 元以上3 元以下折算一
      日，易科罰金。」又被告行為時之易科罰金折算標準，修
      正前罰金罰鍰提高標準條例第2 條前段（現已刪除）規定
      ，就其原定數額提高為100 倍折算1 日，則本件被告行為
      時之易科罰金折算標準，應以銀元300 元折算1 日，經折
      算為新臺幣後，應以新臺幣900 元折算為1 日；修正後刑
      法第41條第1 項前段則規定：「犯最重本刑為5 年以下有
      期徒刑以下之刑之罪，而受6 個月以下有期徒刑或拘役之
      宣告者，得以新臺幣1,000 元、2,000 元或3,000 元折算
      1 日，易科罰金。」此項修正屬科刑規範事項之變更，其
      折算標準為裁判時所應諭知，亦屬法律變更。
    (二)經綜合比較前述新、舊法結果，修正後規定並未較有利於
      行為人，則應依修正後刑法第2 條第1 項前段規定，適用
      行為時（即修正前）之法律。原審雖未及為新舊法之比較
      ，惟依上開規定說明，本案適用行為時之法律，並無不利
      於被告之情形，從而，原審適用行為時之法律，即無不合
      ，自不得因未及為新舊法比較指為瑕疵，認其適用法律有
      誤，附此敘明。
四、據上論斷，應依刑事訴訟法第455 條之1 第1 項、第3 項、
    第368 條、第373 條，判決如主文。
本案經檢察官董良造到庭執行職務。
中    華    民    國    95    年    9     月    26    日
                  刑事第十二庭審判長法  官  游紅桃
                                    法  官  王美玲
                                    法  官  江俊彥
上正本證明與原本無異。
本件不得上訴。
                                    書記官  施春祝
中    華    民    國    95    年    9     月    26    日


司法院資訊處製作；財團法人民間司法改革基金會備份。
